臺灣高雄地方法院交通事件裁定　　　　　　　　　　　九十一年度交聲字第一二號
　　原處分機關　高雄巿交通事件裁決所
　　異　議　人　甲○○
　　即受處分人
右列受處分人因違反道路交通管理處罰條例案件，對於高雄市交通事件裁決所民國九
十年一月十二日所為之處分（原處分案號：高市交裁字第裁三二─Ｖ0000000
0號），聲明異議，本院裁定如左：
    主  文
原處分撤銷。
甲○○不罰。
    理  由
一、異議意旨為：異議人甲○○於民國九十年十一月二十二日上午十一時四十分許，
    駕駛其所有之車號ＺＢ─八０九五號自小客車，行經台二十六線竹坑段南下路段
    時，經警攔檢，並以該路段速限七十公里，異議人所駕上開車輛之時速為九十公
    里，超速二十公里為由，當場舉發異議人有違反道路交通管理處罰條例第四十條
    第一項之違規行為，嗣經高雄市交通事件裁決所依法裁決處罰。惟異議人當時駕
    車並未超速，警方並無積極證據可證異議人有何超速之違規事實，即隨意攔檢舉
    發，原處分機關未予詳查即遽為裁決，實有違誤，爰依法聲明異議等語。
二、按汽車駕駛人，行車速度，超過規定之最高時速者，處新臺幣一千二百元以上二
    千四百元以下罰鍰，並記違規點數一點，道路交通管理處罰條例第四十條第一項
    、第六十三條第一項第一款固定有明文。惟按法院受理有關交通事件，準用刑事
    訴訟法之規定，上揭條例第八十九條亦有明定，是交通違規行為應依證據認定之
    ，非有積極證據足以證明行為人之交通違規事實，不能遽以推斷而認定行為人之
    交通違規行為（刑事訴訟法第一百五十四條、最高法院三十年上字第八一六號、
    七十六年臺上字第四九八六號判例意旨參照）。
三、經查：異議人固不否認有前揭為警攔檢一情，惟堅決否認有何超速之違規事實，
    辯稱：警員並未出示任何證明其超速之證據予伊，伊確未超速等語。而上開時、
    地異議人駕車超速，為警攔檢舉發等情，固據證人即本件在場舉發違規之警員詹
    錦來於本院庭訊時證稱：伊等警員當日執行交通整理勤務，警用巡邏車上架設之
    雷達測速槍偵測到異議人之車輛超速，時速達八十五公里以上，伊等遂將異議人
    車輛攔檢盤查，並當場依據異議人提供之行、駕照開單告發，惟該測速器並未有
    逕行照相之功能，故未拍照等語（本院九十一年四月八日訊問筆錄），並有屏東
    縣警察局舉發違反道路交通管理事件通知單（下簡稱違規單）一紙附卷可憑，足
    徵本件舉發警員認定異議人駕車超速，既以雷達測速儀（槍）所偵測之異議人車
    速為唯一依據，該雷達測速儀器之準確度及正確性即有探究之必要。經本院依職
    權函查本件雷達測速器有無經檢驗合格之結果，屏東縣警察局枋寮分局函覆：系
    爭雷達測速器係Ｋ－ＧＰ廠牌，於八十三年五月配發之初即未交付檢驗證明書等
    語，有該局九十一年三月八日枋警交字第０九一００００六三五號函文在卷可稽
    ，該測速器既未有檢驗合格之相關證明資料，其準確性本非無疑；再經本院函調
    系爭測速器定期保養檢驗資料之結果，經函覆：該測速器未作定期檢驗，配發至
    今未發生故障，故無相關定期檢驗及送廠維修、保養紀錄等情，有屏東縣警察局
    枋寮分局九十一年五月十三日枋警交字第０九一０００一四一八號函存卷可按，
    足徵證人詹錦來所述：該測速器伊等警員自行測試及使用情形均正常，於八十三
    年配發後每年均有二次裝配檢查一情，並非真實。衡情一般機器設備倘經使用，
    尚須定期保養，以維持機器一定水準之效能、功用，況系爭雷達測速器既屬精密
    儀器，更須定期校正、調整其誤差率未逾合理範圍，俾使精確度無虞，焉有藉口
    儀器未發生故障即未作定期保養、檢測之理？顯悖常情。綜上，系爭雷達測速器
    於配發之初，既無經中央標準檢驗機關驗證合格之證明，已難佐認該儀器具有正
    常之測速功能，復未經定期保養檢測，更無法保障其精密性及準確度，自難僅憑
    該測速器測得之數據，遽認異議人有何超速之違規行為，原處分機關未予詳查，
    遽予裁罰異議人，尚有未洽，本件異議為有理由，原處分應予撤銷，另諭知異議
    人不罰。
四、據上論斷，應依道路交通案件處理辦法第二十條，裁定如主文。
中      華      民      國    九十一    年      五      月    二十三    日
                              臺灣高雄地方法院交通法庭
                                      法  官  林韋岑
右正本證明與原本無異。
如不服本裁定，應於裁定送達後五日內，向本院提出抗告狀。
                                      書記官  林誠桂
中      華      民      國    九十一    年      五      月    二十三    日
